【裁判字號】    98,易,702
【裁判日期】    981117
【裁判案由】    賭博
【裁判全文】
臺灣高雄地方法院刑事判決               98年度易字第702號
公  訴  人  臺灣高雄地方法院檢察署檢察官
被      告  甲○○
選任辯護人  陳豐裕律師
被      告  丁○○
            乙○○
上列被告因賭博案件，經檢察官提起公訴（98年度偵字第8705號）
，本院判決如下：
    主  文
甲○○共同犯圖利聚眾賭博罪，處有期徒刑陸月，如易科罰金，
以新臺幣壹仟元折算壹日。
丁○○共同犯圖利聚眾賭博罪，處有期徒刑肆月，如易科罰金，
以新臺幣壹仟元折算壹日。
乙○○犯賭博罪，處罰金新臺幣參萬元，如易服勞役，以新臺幣
壹仟元折算壹日。
扣案如附表編號一至十五號所示之物，均沒收。
    事  實
一、甲○○係址設高雄縣岡山鎮○○路99號「東方玉電子遊藝場
    」之負責人，並自民國97年12月間某日起，以每月新臺幣（
    下同）26,000元之薪資，雇用丁○○擔任清潔、兌幣與開分
    之工作。詎甲○○、丁○○二人竟意圖營利，共同基於聚眾
    賭博、供給賭博場所及賭博之犯意聯絡，在上開屬公眾得出
    入場所之遊藝場內，擺設如附表編號1 至12所示之電子遊戲
    機，供不特定人賭博財物，其賭博方式為：賭客入場並在選
    定之機台以1 比1 之比例開分後，隨意下注押分，依各該機
    台之遊戲規則押注，可得下注分數不等倍數之分數，反之下
    注分數則歸店家所有，俟賭客不續把玩時，可示意丁○○洗
    分，並依照洗分當時機台所顯示之分數，在櫃檯兌換現金。
    於98年3 月13日下午3 時45分許，適乙○○基於賭博財物之
    犯意，前往上開遊藝場把玩電子遊戲機「賽馬」機台，並依
    上開方式賭博財物，嗣於同日下午5 時5 分許，乙○○向丁○○示意要洗分，丁○○於確認該機台當時顯示之分數後，
    即交付現金3,700 元予乙○○，而為埋伏員警持搜索票當場
    查獲，並扣得如附表所示之物品。
二、案經高雄縣政府警察局岡山分局移送臺灣高雄地方法院檢察
    署檢察官偵查起訴。
    理  由
壹、證據能力部分：
一、按被告之自白，非出於強暴、脅迫、利誘、詐欺、疲勞訊問
    、違法羈押或其他不正之方法，且與事實相符者，得為證據
    ，刑事訴訟法第156 條第1 項定有明文。本件被告乙○○於
    審判中陳稱：其在警局所為陳述，係因警察向其騙稱若快點
    承認，就可以回去，警察並要其不可告訴檢察官，其因而相
    信警察，始承認有賭博情事云云（見本院卷第29頁）。依被
    告乙○○所述，其應係主張其於警詢中之自白係出於非任意
    性。然查，就被告乙○○於警詢陳述時，係由員警先對其為
    罪名、緘默權及得選任辯護人等權利告知後，員警始開始詢
    問，並記載於調查筆錄，於製作完畢後復經乙○○閱覽筆錄
    無訛，再簽名蓋章完成，顯見乙○○當時即已知悉其係因涉
    犯賭博罪嫌而遭員警詢問，倘乙○○果真無賭博行為，衡以
    常情，理應極力說明，以示清白，豈有虛偽坦承犯行而故陷
    己身遭受司法機關訴追之理，酌以乙○○前有多次違反毒品
    危害防制條例以及竊盜前科，本案並非是其第一次接受員警
    詢問，則其對於員警辦理刑事案件，在詢問完畢後即會移送
    檢察官進行複訊等過程，已多次親身經歷，於本案自無法對
    此流程諉為不知，故乙○○所為上開辯解，顯無可信，且乙○○於檢察官偵查中亦表示其於警詢陳述時，員警並未對其
    施以刑求或強暴、脅迫等語（見偵查卷第11、12頁），是被
    告乙○○於警詢所為之供述，係出於其自由意志下所為，應
    堪認定。
二、至於被告乙○○於警詢所為之供陳，就被告甲○○所涉本件
    犯行而言，核屬被告以外之人於審判外所為之陳述，被告甲○○之辯護人復已就乙○○在警詢中所為之證詞爭執無證據
    能力，而本院審理時曾依證人身分傳喚乙○○到庭作證，乙○○則依刑事訴訟法第181 條規定行使拒絕證言權（見本院
    卷第51頁），此情形經核尚不符合同法第159 條之3 所定傳
    聞證據例外有證據能力之規定，依同法第159 條第1 項之規
    定，應認乙○○在警詢之陳述，就被告甲○○部分，無證據
    能力，但仍得憑以彈劾本案各該積極證據之證明力。
三、次按被告以外之人於審判外之陳述，雖不符合同法第159 條
    之1 至第159 條之4 之規定，但經當事人於審判程序同意作
    為證據，法院審酌該言詞陳述或書面陳述作成時之情況，認
    為適當者，亦得為證據。當事人、代理人或辯護人於法院調
    查證據時，知有第159 條第1 項不得為證據之情形，而未於
    言詞辯論終結前聲明異議者，視為有前項之同意，刑事訴訟
    法第159 條第1 項，及第159 條之5 ，分別定有明文。查本
    判決下列所引用之各該被告以外之人於審判外之陳述，雖均
    屬傳聞證據，惟均經當事人於法院準備程序及審判期日中表
    示無意見，而不予爭執，且迄至言詞辯論終結前亦未再聲明
    異議，本院審酌此等證據資料製作時之情況，尚無違法不當
    及證明力明顯過低之瑕疵，亦認為以之作為證據應屬適當，
    故揆諸前開規定，應認前揭證據資料均例外有證據能力。
貳、實體部分：
一、訊據被告甲○○固不否認有於上揭時、地經營電子遊藝場，
    並雇用被告丁○○擔任店員，被告丁○○、乙○○亦對於乙○○於上揭時、地把玩電子遊戲機「賽馬」後，丁○○在櫃
    檯交付3,700 元予乙○○時，為警查獲，並當場扣得如附表
    所示之物等情供承在卷，惟均矢口否認有何賭博等犯行，被
    告甲○○辯稱：伊當時不在現場，伊之前有交代員工不可兌
    換現金云云，被告丁○○、乙○○則辯稱：上開3,700 元，
    並非洗分所得，係二人間有借貸關係，且依丁○○當時所在
    的位置，並無法看到電子遊戲機上所顯示之分數云云。
二、經查：
(一)被告甲○○係上開遊藝場之負責人，丁○○則受僱於甲○○
    ，乙○○則於上揭時、地前往上開遊藝場把玩電子遊戲機「
    賽馬」，嗣丁○○於櫃檯交付3,700 元予乙○○時，當場為
    警查獲，並扣得附表所示物品乙節，業據被告甲○○、丁○○、乙○○供承不諱，並有高雄縣政府警察局岡山分局搜索
    扣押筆錄、扣押物品目錄表各1 份、高雄縣政府警察局搜索
    扣押筆錄、扣押物品目錄表各1 份、蒐證照片78張、高雄縣
    政府電子遊藝場營業級別證、營利事業登記證各1 紙（見警
    卷第22至29頁、第32至52頁）附卷可查，此部分事實堪予認
    定。
(二)又被告乙○○於警詢時供稱：我於案發當天下午3 時45分進
    入該店把玩「賽馬」，我洗分時，機台分數為3,700 分，我
    叫丁○○看一下，丁○○在櫃檯站起來看我洗分的分數，我
    跟她說我直接洗掉，我就去櫃檯，丁○○在櫃檯兌換現金3,
    700 元給我，我之前曾經看過別人是這樣洗的，我跟丁○○
    沒有金錢借貸等語明確；雖乙○○於偵查及審判中翻異前詞
    ，改稱：我認識丁○○好幾年了，我有時會向丁○○借錢，
    當天丁○○交給我的3,700 元不是洗分的錢，我原本要向她
    借5,000 元，但她表示只可以借我3,700 元，我之前有向丁○○借過錢，我還她錢都是以手機0000000000號及我家裡電
    話00-0000000打她手機0000000000號親自與她連絡，之前在
    警局所為陳述，是因為警察叫我快點承認，就可以回去，警
    察還要我不可以跟檢察官說警察有這樣跟我說，我就相信警
    察，我才認罪云云；被告丁○○亦辯稱：上開3,700 元是我
    借乙○○的，我跟乙○○認識很久了，當天乙○○本來要借
    5,000 元，但我只能借他3,700 元云云。惟證人即當時查獲
    之員警戊○○到庭具結證述：當天我跟丙○○到現場時，乙○○在把玩店內編號第1 台之「賽馬」機台，丁○○則在櫃
    檯，我坐在店內編號第3 台之「賽馬」機台，在乙○○把玩
    的過程中，他與丁○○並無接觸，我也沒有聽到他們之間有
    對話，當天約下午5 點多時，我有看到丁○○在櫃檯拿錢給
    乙○○，因為乙○○要洗分，當時丁○○與一位店員在聊天
    ，櫃檯距離乙○○把玩的機台距離在3 公尺以內，乙○○走
    過去說「我要洗了（台語）」，丁○○並未走到機台，是乙○○站在機台旁跟丁○○說「我直接按了喔（台語）」，經
    丁○○點頭確認後，乙○○就直接將分數按掉，當時丁○○
    沒有說任何的話，當時機台的分數是顯示在台面上，乙○○
    說要洗分之後，我就走到櫃檯旁的飲料香去拿紙毛巾，我有
    看到分數是3,700 分，後來乙○○就去跟丁○○拿錢，丁○○則將3,700 元交給乙○○，我們即當場查獲，查獲當時我
    們有問乙○○這3,700 元是何錢，乙○○有說這是他洗分的
    錢，還說他跟丁○○無借貸關係，查獲當時我有立即拍照存
    證，我們取締過程都是這樣處理，當時乙○○手上還拿著錢
    ，卷附之照片是現場立刻拍攝的，並非事後之模擬照片等語
    綦詳（見本院卷第52至61頁），戊○○並當庭提出查獲現場
    之相關位置圖影本1 紙（見本院卷第82頁）以供對照；而證
    人即當時查獲之另名員警丙○○亦具結證稱：當天我是坐在
    「小瑪莉」機台那裡，乙○○坐在靠近我另一名同事戊○○
    那裡，乙○○坐的機台與我的機台距離大約3 至5 步，乙○○與櫃檯的距離應該是3 大步，而我離櫃檯大概是1 大步的
    距離，我可以看得到乙○○的機台，當天乙○○把玩後有跟
    丁○○說類似要洗分的話，至於是如何說，因為時間太久了
    ，我不記得，當時丁○○好像有講了1 、2 句話，但我忘記
    她講什麼，丁○○有站起來往機台那裡看一下，之後乙○○
    就跟丁○○說他要按掉，丁○○沒說什麼，就點個頭，乙○○就把機台按掉，並直接走到櫃檯，丁○○就從櫃檯裡面拿
    錢出來給乙○○，我們當天下午3 點多進去到5 點多查獲的
    這段期間，我沒有看到丁○○與乙○○有互動或聊天，而乙○○洗分時，我有看到他的分數，我跟他距離不遠，我只要
    起身一點就可以看到，當時他的分數是3,700 分，後來查獲
    清點時，知道丁○○給乙○○的錢就是3,700 元，至於卷附
    之照片是現場查獲時由戊○○立即拍攝的等語明確（見本院
    卷第62至69頁）。經核戊○○、丙○○所為之證詞，二人就
    乙○○表示要洗分時，丁○○有無講話此點固有些許出入，
    然就乙○○進入上址後，其與丁○○並無聊天、互動，直至
    乙○○表示要洗分時，丁○○即當場確認機台上之分數為3,
    700 分，由乙○○自行將機台分數按掉，丁○○則在櫃檯交
    付3,700 元予乙○○等攸關本件被告乙○○、丁○○有無洗
    分之重要情節則屬相符，且與被告乙○○於警詢時所為之供
    述一致，雖戊○○、丙○○二人係本案查獲之員警，然該二
    人身為司法警察，可合理期待其公正執行職務，且於審判時
    ，本院亦分別對該二人告以具結之意義及偽證罪之處罰，該
    二人當無僅為了績效而甘冒招致己身受偽證罪追訴之風險，
    是戊○○、丙○○上開證言，應非出於捏造而堪採信。再者
    ，乙○○自當日下午3 時45分許進入上址把玩機台起，以迄
    同日下午5 時5 分許為警查獲時止，乙○○與丁○○二人間
    並無交談，倘乙○○、丁○○為彼此熟識而有金錢借貸往來
    之朋友，衡情當無可能在長達一個多小時之時間內毫無任何
    互動，甚且，在二人無互動、交談之情形下，丁○○如何得
    知乙○○是否有借款之意以及欲借款之金額為何？乙○○又
    如何得知丁○○是否願意貸款以及可供貸款之金額為多少？
    亦即在上開情形下，乙○○、丁○○根本無從達成消費借貸
    之合意，乙○○、丁○○辯稱上開3,700 元係借款云云，實
    有悖於常理而不足採信。雖被告乙○○當庭又辯稱：當天借
    錢之前，有先以電話跟丁○○聯絡云云，然乙○○所使用之
    行動電話門號0000000000號及市內電話00-0000000號，於本
    件案發之前，並無任何以上開號碼撥打丁○○所使用之門號
    0000000000號之紀錄，此有卷附之台灣大哥大、遠傳電信以
    及中華電信通聯查詢資料各1 份可資佐證（見偵查卷第33至
    66頁），則乙○○上開辯解，亦屬無據。綜上所述，相互勾
    稽，丁○○於上揭時、地交付予乙○○之3,700 元確係乙○○洗分所得無誤，且被告乙○○辯稱其在警詢時之供述，係
    遭員警欺騙，故為不實之陳述云云，本院無從採信，已如前
    述，可見乙○○於警詢所述即為案發當時之情況，其事後在
    偵查及審判中之供述，無非係卸責以及迴護被告丁○○及甲○○之詞，當非可採。
(三)至於乙○○、丁○○及辯護人一再辯稱丁○○從上開櫃檯，
    根本看不到乙○○把玩之機台上所顯示之分數云云，然戊○○、丙○○已明確證述其當時有看到機台上之分數為3,700
    分，且乙○○表示要洗分時，丁○○向乙○○點頭後，丁○○旋即在櫃檯交付3,700 元予乙○○，而3,700 元並非乙○○與丁○○二人間之借款，業經認定如上，倘若丁○○當時
    在櫃檯根本看不到機台上之分數為3,700 分，為何丁○○會
    如此湊巧交付3,700 元予乙○○？顯見丁○○當時確實有看
    到機台上之分數為何，是乙○○、丁○○及辯護人上開辯解
    ，洵無可採。是本件辯護人具狀請求本院履勘上開遊藝場現
    場情形，以確認當時丁○○站立於櫃檯可否看到乙○○所把
    玩機台上顯示之分數，因此部分待證事實已臻明瞭，而無再
    予調查之必要，併此敘明。
(四)另被告甲○○雖辯稱其有交代員工不得賭博云云。然丁○○
    、乙○○間確有洗分之賭博行為，已如上述。而自丁○○於
    上揭時、地交付3,700 元予乙○○之洗分過程觀之，丁○○
    在與乙○○無對話之情形下，竟可動作熟練地將洗分現金交
    付予乙○○，而未見丁○○向乙○○表示老闆有交代本店不
    得洗分等語，可認丁○○對於顧客洗分一事已有相當經驗，
    本次並非第一次替顧客洗分；另就甲○○經營上開遊藝場之
    角度觀之，若顧客洗分，即表示店員須將店內現金交予顧客
    ，此舉勢將導致店內營收減少，店員若非已先徵得負責人之
    同意，豈敢擅作主張為顧客洗分，而使自己因此遭負責人懲
    罰，甚至解雇？依上所述，可見甲○○早已知悉並同意丁○○為顧客洗分甚明，故甲○○上開辯解，並不可採。
(五)綜上所述，被告甲○○、丁○○、乙○○上開辯解，均屬矯
    飾卸責之詞，洵無足採。本件事證明確，被告三人犯行已足
    認定，應依法論罪科刑。
三、論罪科刑：
(一)按電子遊戲場業之經營，非僅「單純擺設」電子遊戲機具為
    已足，舉凡所擺設電子遊戲機具現場之管理及供顧客兌換代
    幣把玩等，均應屬經營行為之內。又電子遊戲機之程式，於
    設計之初即已隱含該遊戲機具有較高獲勝機率，已非純粹射
    倖性，此從經營者必須花費資金購買或租用遊戲機台，並提
    供場所擺放而仍能獲利可明，是該等以擺設電子遊戲機聚眾
    賭博或提供該賭博場所之行為，亦同時具有營利之意圖甚明
    （臺灣高等法院暨所屬法院96年11月28日96年法律座談會刑
    事類提案第12號參照）。是核被告甲○○、丁○○所為，均
    係犯刑法第268 條之圖利聚眾賭博、供給賭場罪及第266 條
    第1 項前段之賭博罪；被告乙○○所為，係犯同法第266 條
    第1 項前段之賭博罪。被告甲○○、丁○○就上開犯行，有
    犯意聯絡及行為分擔，為共同正犯。又刑事法若干犯罪行為
    態樣，本質上原具有反覆、延續實行之特徵，立法時既予特
    別歸類，定為犯罪構成要件之行為要素，則行為人基於概括
    之犯意，在密切接近之一定時、地持續實行之複次行為，倘
    依社會通念，於客觀上認為符合一個反覆、延續性之行為觀
    念者，於刑法評價上，即應僅成立一罪，俾免有重複評價、
    刑度超過罪責與不法內涵之疑慮；學理上所稱「集合犯」之
    職業性、營業性或收集性等具有重複特質之犯罪均屬之，例
    如經營、從事業務、收集、販賣、製造、散布等行為概念者
    是（最高法院95年度台上字第1079號、95年度台上字第4686
    號判決意旨可資參照）。被告甲○○、丁○○自97年12月間
    某日起至98年3 月13日下午5 時為警查獲時止，所為共同意
    圖營利供給賭博場所及聚眾賭博等犯行，本質上乃均具有反
    覆、延續之特質，依社會通念，即應屬前揭學理上所稱具有
    營業性之重複特質之「集合犯」，均應認僅成立一罪。又被
    告甲○○、丁○○就所犯圖利聚眾賭博、供給賭場以及賭博
    罪，均係基於一賭博之犯意，達成其同一犯罪所為之各個舉
    動，應屬法律概念之一行為，其以一行為而觸犯上開三罪名
    ，為想像競合犯，均應依刑法第55條之規定，從情節較重之
    圖利聚眾賭博罪處斷。又被告甲○○、丁○○二人經營賭博
    性電玩，其犯行亦該當刑法第268 條之圖利聚眾賭博罪，已
    如上述，此部分雖未據檢察官起訴，然本院認此部分與業經
    起訴部分有想像競合犯之裁判上一罪關係，亦為起訴效力所
    及，本院應併予審理，附此敘明。爰審酌被告甲○○居於負
    責人之地位，被告丁○○則係受僱於甲○○，二人違法經營
    賭博性電子遊戲場業，妨害主管機關對於電子遊戲場業之行
    政管理，並助長民眾僥倖投機之心理，另被告乙○○在公眾
    得出入之場所賭博財物，亦有礙社會風氣，所為均非可取，
    復審酌被告三人之犯罪動機、目的、手段、智識程度、生活
    狀況，以及被告三人犯後均未能坦承犯行，丁○○、乙○○
    更飾詞狡辯，態度不佳，毫無悔意，另考量甲○○前於92年
    間有圖利聚眾賭博罪之前科，丁○○無前科，乙○○則有多
    次施用毒品之前案紀錄，此有臺灣高等法院被告前案紀錄表
    各1 份附卷可稽，以及檢察官具體求刑等一切情狀，各量處
    如主文所示之刑，並就被告甲○○、丁○○部分諭知易科罰
    金之折算標準，被告乙○○部分則諭知易服勞役之折算標準
    ，以資懲儆。
(二)末按刑法第266 條第2 項係採義務沒收主義，應優先於刑法
    第38條第1 項第2 款、第3 款之職權沒收之規定而適用，祇
    要係當場賭博之器具、在賭檯或兌換籌碼處之財物，不問屬
    於犯人與否，皆應依該條項規定宣告沒收，且擺設電動賭博
    機賭博行為與一般賭博行為不同，擺設人每日開機營業時起
    ，即處於隨時供不特定賭客投幣與其對賭之狀態，就擺設人
    而言，每日一旦開機營業，即認應已開始賭博行為，是既係
    營業時為警查獲，不論查獲時有無賭客在場賭博，查扣之賭
    博性電玩機具均屬當場賭博之器具，應依刑法第266 條第2
    項沒收之。又被告甲○○、丁○○所犯刑法第268 條之意圖
    營利聚眾賭博、供給賭博場所罪以及同法第266 條第1 項前
    段之普通賭博罪，雖屬想像競合之裁判上一罪，而從較重之
    刑法第268 條之圖利聚眾賭博罪處斷，惟當場賭博之器具與
    在賭檯或兌換籌碼處之財物，仍應依刑法第266 條第2 項規
    定，諭知沒收。是本件扣案如附表編號1 至15所示之物品，
    核屬被告三人當場賭博之器具及在賭檯、兌換籌碼處之財物
    ，不問屬於犯人與否，均應依刑法第266 條第2 項規定，予
    以宣告沒收。另扣案如附表編號16至20所示物品，經核並非
    刑法第266 條第2 項所定應予沒收之物，且依卷內資料，尚
    難認定與被告三人所犯上開犯行有直接、必然之關連性，經
    本院裁量後，爰不予宣告沒收，附此敘明。
據上論斷，應依刑事訴訟法第299 條第1 項前段，刑法第28條、
第266 條第1 項前段、第2 項、第268 條、第55條、第41條第1
項前段、第42條第3 項前段，刑法施行法第1 條之1 第1 項、第
2 項前段，判決如主文。
本案經檢察官王清海到庭執行職務。
中    華    民    國    98    年    11    月    17    日
                    刑事第十八庭  審判長法  官  李東柏
                                        法  官  王  琁
                                        法  官  陳芸珮
以上正本證明與原本無異。
如不服本判決應於收受送達後10日內向本院提出上訴書狀，並應
敘述具體理由；如未敘述上訴理由者，應於上訴期間屆滿後20日
內向本院補提理由書（均須按他造當事人之人數附繕本）「切勿
逕送上級法院」。
中    華    民    國    98    年    11    月    18    日
                                        書記官  蔡淑貞
附錄本案論罪科刑法條：
中華民國刑法第266條
（普通賭博罪與沒收物）
在公共場所或公眾得出入之場所賭博財物者，處1 千元以下罰金
。但以供人暫時娛樂之物為賭者，不在此限。
當場賭博之器具與在賭檯或兌換籌碼處之財物，不問屬於犯人與
否，沒收之。
中華民國刑法第268條
（圖利供給賭場或聚眾賭博罪）
意圖營利，供給賭博場所或聚眾賭博者，處3 年以下有期徒刑，
得併科3 千元以下罰金。
附表：
┌──┬────────────────────────┐
│編號│            扣案物品名稱及數量                  │
├──┼────────────────────────┤
│ 1  │電子遊戲機「皇冠迷13」2 台（各含IC板1 塊）      │
├──┼────────────────────────┤
│ 2  │電子遊戲機「虎頭BAR」2 台（各含IC板1 塊）       │
├──┼────────────────────────┤
│ 3  │電子遊戲機「豹BAR」3 台（各含IC板1 塊）         │
├──┼────────────────────────┤
│ 4  │電子遊戲機「幸運賽狗」1 台（含IC板5 塊）        │
├──┼────────────────────────┤
│ 5  │電子遊戲機「滿貫大亨」10台（各含IC板1 塊）      │
├──┼────────────────────────┤
│ 6  │電子遊戲機「DREAM97」3 台（各含IC板1 塊）       │
├──┼────────────────────────┤
│ 7  │電子遊戲機「賽馬」1 台（含IC板2 塊）            │
├──┼────────────────────────┤
│ 8  │電子遊戲機「賽馬」1 台（含IC板1 塊）            │
├──┼────────────────────────┤
│ 9  │電子遊戲機「賽馬」1 台（含IC板1 塊）            │
├──┼────────────────────────┤
│ 10 │電子遊戲機「POKER」1 台（含IC板1 塊）           │
├──┼────────────────────────┤
│ 11 │電子遊戲機「金龍鳳」1 台（含IC板1 塊）          │
├──┼────────────────────────┤
│ 12 │電子遊戲機「龍飛鳳舞」1 台（含IC板1 塊）        │
├──┼────────────────────────┤
│ 13 │機台內10元硬幣共計15,790元                      │
├──┼────────────────────────┤
│ 14 │櫃檯現金34,330元                                │
├──┼────────────────────────┤
│ 15 │賭資3,700元                                     │
├──┼────────────────────────┤
│ 16 │計算機1 台                                      │
├──┼────────────────────────┤
│ 17 │排班表2 張                                      │
├──┼────────────────────────┤
│ 18 │監視器主機1 台                                  │
├──┼────────────────────────┤
│ 19 │監視器螢幕1 台                                  │
├──┼────────────────────────┤
│ 20 │監視器鏡頭4 支                                  │
└──┴────────────────────────┘


司法院資訊處製作；財團法人民間司法改革基金會備份。
